【裁判字號】    98,小上,23
【裁判日期】    980804
【裁判案由】    侵權行為損害賠償
【裁判全文】
臺灣嘉義地方法院民事裁定  98年度小上字第23號
上  訴  人  甲○○
被上訴人    乙○○
上列當事人間請求侵權行為損害賠償等事件，上訴人對於民國98
年6月10日本院嘉義簡易庭97嘉小字第397號第一審小額民事判決
提起上訴，本院裁定如下：
    主  文
上訴駁回。
第二審訴訟費用新臺幣壹仟伍佰元由上訴人負擔。
    理  由
一、按小額訴訟事件，對於第一審裁判之上訴，非以其違背法令
    為理由，不得為之；次按上訴狀內應記載上訴理由，表明下
    列各款事項：（一）原判決所違背之法令及其具體內容（二
    ）依訴訟資料可認為原判決有違背法令之具體事實，民事訴
    訟法第436條之24第2項、第436條之25分別定有明文。又當
    事人於小額訴訟程序提起上訴，如依民事訴訟法第436之32
    條第2項準用同法第468條規定，以第一審判決有不適用法規
    或適用法規不當為理由時，其上訴狀或理由書應有具體之指
    摘，並揭示該法規之條項或其內容；若係成文法以外之法則
    ，應揭示該法則之旨趣；倘為司法院解釋或最高法院之判例
    ，則應揭示該判解之字號或其內容；如以民事訴訟法第436
    之32條第2項準用同法第469條第1款至第5款所列各款情形為
    理由時，其上訴狀或理由書，應揭示合於該條款之事實。上
    訴狀或理由書如未依此項方法表明者，或其所表明者，顯與
    上開法條規定不相合時，即難認為已對第一審判決之違背法
    令有具體之指摘，其上訴自難認為合法（最高法院71年度臺
    上字第314號判例意旨參照）。是為貫徹小額程序之簡速性
    ，避免因上訴或抗告費時，不符訴訟利益，小額事件之裁判
    原則上宜於第一審確定，惟第一審裁判如有違背法令情事者
    ，為保障當事人權益，自應許其上訴或抗告於第二審，故明
    定對於小額程序之第一審裁判，非以其違背法令為理由，不
    得上訴或抗告，從而，如仍為上訴，即屬上訴不合程式，法
    院毋庸命其補正，逕以裁定駁回之，此觀同法第436條之32
    第2項準用第471條第1項、第444條第1項本文規定自明。
二、本件上訴意旨略以：原審認定修車之工資為新臺幣（下同
    ）500元，與上訴人所呈之估價單有所出入，且系爭車輛除
    修復費5萬餘元外，尚有鑑定費用之負擔，為此，上訴人不
    服鈞院98年度嘉小字第397號判決，特於法定期間內，提起
    上訴等語。
三、經查，本件訴訟標的金額為10萬元以下，原審乃依小額訴訟
    程序審理，而上訴人對於該小額訴訟第一審判決不服，於98
    年6月26日提出上訴，核其上訴狀均僅就原審所認定之各項
    事實加以爭執，並未具體指明原審判決有如何不適用法規或
    適用法規不當，或有民事訴訟法第469條第1款至第5款所稱
    當然違背法令之情事，及符合該條款要件之具體事實。從而
    ，依首揭規定及說明，其上訴即難認為合法，並毋庸命其補
    正，而應逕以裁定駁回上訴。
四、末按於小額訴訟之上訴程序，法院為訴訟費用之裁判時，應
    確定其費用額，民事訴訟法第436條之32第1項、第436條之
    19第1項規定甚明。查本件上訴裁判費為1,500元，應由上訴
    人負擔，爰併予裁定如主文第2項所示。
五、據上論結，本件上訴為不合法，依民事訴訟法第436條之32
    第1項、第2項、第436條之19第1項、第444條第1項本文、第
    95條、第78條，裁定如主文。
中    華    民    國    98    年    8     月     4    日
                  民事第一庭審判長法  官    林世芬
                                  法  官    馮保郎
                                  法  官    陳俞婷
本件不得抗告。
以上正本係照原本作成。
中    華    民    國    98    年    8     月     4    日
                              書記官  劉怡欣


司法院資訊處製作；財團法人民間司法改革基金會備份。
